臺灣雲林地方法院刑事判決　　　　　　　 94年度訴字第169號
公　訴　人　台灣雲林地方法院檢察署檢察官
被　　　告　甲○○　男　42歲.
上列被告因違反毒品危害防制條例案件，經檢察官提起公訴（94
年度毒偵字第327 號）及移送併辦（94年度毒偵字第525 號），
被告於準備程序進行中就被訴事實為有罪之陳述，由本院合議庭
裁定以簡式審判程序審理，判決如下：
    主  文
甲○○連續施用第一級毒品，處有期徒刑壹年。
    事  實
一、甲○○前因施用第一級毒品海洛因案件，經觀察、勒戒後，
    認有繼續施用毒品之傾向，為本院裁定令入戒治處所施以強
    制戒治，嗣因戒治成效經評定為合格，復經本院裁定停止戒
    治，所餘戒治期間付保護管束，於民國89年2 月18日釋放出
    所，惟於保護管束期間，因違反保護管束應遵守事項情節重
    大，復經本院撤銷停止戒治，並於90年1 月23日入所續行戒
    治，於同年9 月8 日執行強制戒治期滿出所，嗣由臺灣雲林
    地方法院檢察署檢察官於90年10月8 日以90年度戒毒偵字第
    129 號不起訴處分確定。詎仍不知悔改，未能戒除毒癮，於
    前開強制戒治執行完畢釋放後5 年內，又基於施用第一級毒
    品之概括犯意，自93年8 月間某日起至94年1 月12日止，在
    其雲林縣北港鎮○○路87號住處，以將海洛因摻入香菸內點
    燃吸食其煙或將海洛因摻水置於注射針筒內注射血管之方式
    ，連續施用第一級毒品海洛因多次，平均約1 、2 天即施用
    1 次。嗣分別：(一)於93年9 月4 日16時20分許，為警在嘉義
    縣朴子市自來水廠旁空地查獲，經採尿送驗結果，呈「嗎啡
    陽性」反應；(二)於94年1 月12日13時20分許，為警在雲林縣
    口湖鄉○○村○○路139 號查獲，經警採尿送驗結果，呈「
    嗎啡陽性」、「安非他命陽性」反應（所涉施用第二級毒品
    罪嫌，業經檢察官另案提起公訴），而查悉上情。
二、案經嘉義縣警察局移送臺灣嘉義地方法院檢察署呈請台灣高
    等法院台南分院檢察署令轉台灣雲林地方法院檢察署檢察官
    偵查起訴，並經嘉義市警察局第一分局報請臺灣雲林地方法
    院檢察署檢察官偵查後移送併辦。
    理  由
一、上揭事實，業據被告甲○○於本院審理時坦承不諱，且被告
    於93年9 月4 日、94年1 月12日兩次為警查獲後所採集之尿
    液，經送驗結果，均呈「嗎啡陽性」反應，此有代號與真實
    姓名對照表2 紙、嘉義縣衛生局煙毒尿液檢驗單、嘉義市衛
    生局檢驗涉嫌毒品及管制藥品之尿液檢體案件單各1 份在卷
    可參，堪認被告之自白與事實相符。又被告前因施用第一級
    毒品海洛因案件，經觀察、勒戒後，認有繼續施用毒品之傾
    向，為本院裁定令入戒治處所施以強制戒治，嗣因戒治成效
    經評定為合格，復經本院裁定停止戒治，所餘戒治期間付保
    護管束，於89年2 月18日釋放出所，惟於保護管束期間，因
    違反保護管束應遵守事項情節重大，復經本院撤銷停止戒治
    ，並於90年1 月23日入所續行戒治，於同年9 月8 日執行強
    制戒治期滿出所，嗣由臺灣雲林地方法院檢察署檢察官於90
    年10月8 日以90年度戒毒偵字第129 號不起訴處分確定等情
    ，有前開案號之不起訴處分書、台灣高等法院被告全國前案
    紀錄表各1 份在卷可參。本件事證明確，被告於前開強制戒
    治執行完畢釋放後5 年內，再犯本件施用毒品之犯行，堪以
    認定。
二、查海洛因屬毒品危害防制條例第2 條第2 項第1 款所列之第
    一級毒品，故核被告所為，係犯毒品危害防制條例第10條第
    1 項之施用第一級毒品罪。被告各次持有毒品進而施用，其
    持有之低度行為應為施用之高度行為所吸收，均不另論罪。
    被告先後多次施用第一級毒品之行為，時間緊接，觸犯構成
    要件相同之罪名，顯係基於概括犯意反覆為之，應依連續犯
    之規定論以一罪，並依法加重其刑。至檢察官雖僅就被告「
    自93年8 月中旬起至93年9 月3 日19時許止」施用第一級毒
    品海洛因之犯行起訴，然如前所述，被告自93年9 月4 日經
    警查獲後，以迄94年1 月12日止，其間仍有施用第一級毒品
    海洛因多次之事實，此部份犯罪事實雖未據檢察官起訴，惟
    與上開已起訴之施用第一級毒品之事實，具有連續犯裁判上
    一罪之關係，基於審判不可分之原則，應為起訴效力所及，
    且亦經公訴檢察官當庭擴張犯罪事實，本院自應併予審究，
    附此敘明。
三、爰審酌被告前有妨害自由、賭博、煙毒、麻藥等前案紀錄，
    素行不佳；且不思其正值壯年，卻長期耽溺於戕身之物，其
    前曾因施用毒品案件，經觀察、勒戒及強制戒治後，仍未能
    戒除毒癮，僅因受損友誘惑，又以平均約1 、2 天即施用 1
    次之頻率施用海洛因，顯見其對於毒品之依賴性甚高，自我
    把持、控制之能力亦顯不佳；惟被告於犯後尚能坦承犯行，
    態度良好，以及教育程度為國中畢業、經營早點生意等一切
    情狀，量處如主文所示之刑，以資警惕。
四、據上論結，應依刑事訴訟法第273 條之1 第1 項、第299 條
    第1 項前段，毒品危害防制條例第10條第1 項，刑法第11條
    前段、第56條，判決如主文。
本案經檢察官乙○○到庭執行職務。
中　　華　　民　　國　　94　　年　　4 　　月　　25　　日
                  刑事第五庭    法  官  李明益
以上正本證明與原本無異。
如不服本判決，應於判決收受後10日內，向本院提出上訴狀（須
附繕本）。
                                書記官  李達成
中　　華　　民　　國　　94　　年　　4 　　月　　25　　日
附錄法條：毒品危害防制條例第10條第1項。
毒品危害防制條例第10條
施用第 1 級毒品者，處六月以上五年以下有期徒刑。
施用第 2 級毒品者，處三年以下有期徒刑。
